臺灣新北地方法院民事裁定　　　　　　
　　　　　　　　　　　　　　　　　　　 110年度亡字第83號
聲　請　人　臺灣新北地方檢察署檢察官（新股）

上列聲請人因宣告曾騰貴死亡事件，聲請公示催告，本院裁定如
下：
    主    文
一、准對失蹤人曾騰貴（男，民國00年0 月0 日生，身分證統一
    編號：Z000000000號，籍設新北市○○區○○路000 號4 樓
    ）為宣告死亡之公示催告。
二、該失蹤人應於本公示催告揭示於本院公告處或資訊網路之翌
    日起六個月內，向本院陳報現尚生存，如不陳報，本院將宣
    告其為死亡。
三、無論何人，凡知該失蹤人之生死者，均應於上開時日以前，
    將其所知之事實，陳報本院。
    理    由
一、按失蹤人失蹤滿7 年後，法院得因利害關係人或檢察官之聲
    請，為死亡之宣告；失蹤人為80歲以上者，得於失蹤滿3 年
    後，為死亡之宣告，民法第8 條第1 項、第2 項分別定有明
    文。次按法院准許宣告死亡之聲請者，應公示催告；公示催
    告應揭示於法院公告處、資訊網路及其他適當處所；法院認
    為必要時，並得命登載於公報或新聞紙，或用其他方法公告
    之。又前開陳報期間，自揭示之日起，應有6 個月以上。失
    蹤人滿百歲者，其陳報期間，得定為自揭示之日起2 個月以
    上。家事事件法第156 條、第130 條第3 項至第5 項分別定
    有明文。
二、本件聲請意旨略以：本件失蹤人曾騰貴（男，民國00年0 月
    0 日生，身分證統一編號：Z000000000號，籍設新北市○○
    區○○路000 號4 樓）於民國103 年3 月13日列為失蹤人口
    予以協尋，迄今已逾3 年，仍未尋獲，為此，聲請准依法為
    公示催告等語。
三、聲請人主張之上開事實，業據其提出新北市中和戶政事務所
    函暨失蹤人戶籍資料、失蹤人口系統--資料報表、親等關聯
    作業查詢螢幕頁面、全民健保（歷史）投保紀錄查詢、內政
    部移民署函、入出境資料查詢名冊、新北市政府社會局函、
    臺北市政府社會局函、新北市政府殯葬管理處函、臺北市殯
    葬管理處函、國軍退除役官兵輔導委員會函、衛生福利部社
    會及家庭署函、勞動部勞工保險局函、行政院人事行政總處
    函、新北市中和戶政事務所110 年8 月4 日新北中戶字第11
    05750503號函、109 年及110 年親屬、鄰里長或鄰居訪查紀
    錄表各1 份等件影本資料為證，且經本院依職權調閱失蹤人
    曾騰貴之入出境資料、勞健保投保紀錄、財產所得、前案紀
    錄、在監在押紀錄之結果，均查無相關紀錄，此有臺灣高等
    法院被告前案紀錄表、在監在押全國記錄表、入出境資訊連
    結作業、稅務電子閘門財產所得調件明細表、勞保局查詢資
    料、法務部─健保資訊連結作業各1 份附卷可憑，自堪信為
    真實。
四、從而，聲請人為臺灣新北地方檢察署檢察官，且失蹤人於10
    3 年3 月13日失蹤，其失蹤迄今多年，揆諸首開法條規定，
    聲請人所為聲請核屬正當，應予准許。
五、依家事事件法第156 條，裁定如主文。
中    華    民    國   110    年    10    月    22    日                                                                                                                                      
                  家事法庭  法  官  郭光興
以上正本證明與原本無異。
如不服本裁定應於送達後十日內向本院提出抗告狀，並繳納抗告
費新臺幣壹仟元。
中    華    民    國   110    年    10    月    22    日                                                                                                                                      
                            書記官  李采錡